【裁判字號】    98,審易,435
【裁判日期】    980527
【裁判案由】    竊盜
【裁判全文】
臺灣桃園地方法院刑事判決             98年度審易字第435號
公  訴  人  臺灣桃園地方法院檢察署檢察官
被      告  甲○○
上列被告因竊盜案件，經檢察官提起公訴（98年度偵字第3036號
），被告於準備程序進行中為有罪陳述，經本院裁定進行簡式審
判程序，判決如下：
    主  文
甲○○竊盜，共十一罪，均累犯，各處有期徒刑參月。應執行有
期徒刑貳年。
    事 實 及理由
一、被告所犯之罪，為死刑、無期徒刑、最輕本刑3 年以上有期
    徒刑或高等法院管轄第一審案件以外之罪，而被告於本院準
    備程序進行中，就被訴事實為有罪之陳述，經本院告知簡式
    審判程序意旨，並聽取公訴人及被告之意見後，依刑事訴訟
    法第273條之1第1項之規定，裁定依簡式審判程序審理。
二、犯罪事實：
    甲○○前於民國82年間因違反肅清煙毒條例案件，經本院以
    82年度訴字第1354號判處有期徒刑3 年2 月確定；復於83年
    間因違反麻醉藥品管理條例案件，經臺灣雲林地方法院以83
    年度易字第812 號判處有期徒刑5 月確定，上開2 罪，經裁
    定定應執行刑為3 年5 月確定，於84年4 月7 日假釋付保護
    管束出監，應於85年12月31日假釋付保護管束期滿，惟另於
    84年間因違反肅清煙毒條例案件及違反麻醉藥品管理條例案
    件，分別經本院以84年度訴字第1105號及84年度易字第3663
    號判處有期徒刑3 年4 月、7 月確定，上開2 罪，經與前揭
    假釋被撤銷應執行殘刑1 年8 月24日接續執行，於85年3 月
    12日入監執行，於87年6 月19日因縮短刑期假釋併付保護管
    束出監，應於90年3 月28日假釋付保護管期滿；惟又於89年
    間因竊盜等案件，經本院以90年易字第601 號就竊盜罪部分
    判處有期徒刑5 月，就偽造印文部分判處有期徒刑3 月，並
    定應執行刑為有期徒刑7 月確定，上開罪刑，經與前揭假釋
    被撤銷應執行殘刑2 年9 月9 日接續執行，於89年11月12日
    入監執行，於93年8 月21日因縮短刑期期滿執行完畢。再於
    94年間因施用第一、二級毒品案件，經本院以94年度訴字第
    2147號各判處有期徒刑10月、7 月，並定應執行刑為有期徒
    刑1 年3 月確定；於同年間因另犯竊盜案件，經本院以95年
    壢簡字第120 號判處有期徒刑3 月確定，上開3 罪嗣經接續
    執行，於96年7 月8 日因縮短刑期期滿執行完畢（於本案構
    成累犯）。仍不知悔改，復各別基於為自己不法所有之意圖
    ，騎乘所有車牌號碼SFV-029 號輕機車，於如附表所示之時
    間、地點，佯裝向附表所示之店員購買香煙1-2 條，待店員
    取出2 條香煙放在櫃檯後，再佯裝加購1 條，乘店員再次取
    香煙分身不注意之際，竊得如附表所示之香煙，隨即駕車逃
    逸，並將竊得之香煙在桃園縣中壢市中正公園兜售予姓名年
    籍不詳之人。嗣經廖國勳、魏嘉頤、翁崇、鄧駿騏、黃于
    庭及江東霖報警循線查獲。
三、認定被告犯罪所憑之證據：
（一）被告甲○○於本院審理時之自白。
（二）證人即被害人曾豪元、陳玉婷、廖國勳、魏嘉頤、翁崇
      、王凱群、鄧駿騏、李珈儀、黃于庭、林裕堯、江東霖於
      警詢之證述。
（三）桃園縣平鎮市○○路○段24號OK便利商店現場監視器畫面
      擷取相片6張。
四、應適用之法條：
    刑事訴訟法第273條之1第1項、第299條第1項前段、第310條
    之2 ，刑法第320 條第1 項、第47條第1 項、第51條第5 款
    。
五、如不服本判決，應於判決送達後10日內向本院提出上訴狀（
    應附繕本），其未敘述上訴理由者，應於上訴期間屆滿後20
    日內補提理由書狀於本院，上訴於臺灣高等法院。
本案經檢察官顏世翠到庭執行職務。
中    華    民    國    98    年    5     月    27    日
                    刑事庭  法  官  林孟宜
以上正本證明與原本無異。
                            書記官  洪明媚
中    華    民    國    98    年    5     月    27    日
附錄本案論罪科刑法條：
中華民國刑法第320條
（普通竊盜罪、竊佔罪）
意圖為自己或第三人不法之所有，而竊取他人之動產者，為竊盜
罪，處 5 年以下有期徒刑、拘役或 5 百元以下罰金。
意圖為自己或第三人不法之利益，而竊佔他人之不動產者，依前
項之規定處斷。
前二項之未遂犯罰之。
附表：
┌──┬───────────┬──────────┬───────┐
│編號│時間                  │地點                │被害人        │
│    │                      │                    │竊得財物      │
├──┼───────────┼──────────┼───────┤
│1   │97年10月25日下午4時42 │桃園縣平鎮市○○路  │曾豪元        │
│    │分許                  │385號雜貨店         │七星牌香菸2條 │
├──┼───────────┼──────────┼───────┤
│2   │97年11月9日上午8時許  │桃園縣中壢市○○路45│陳玉婷        │
│    │                      │號萊爾富便利商店    │DUNHILL牌香菸2│
│    │                      │                    │條            │
├──┼───────────┼──────────┼───────┤
│3   │97年11月12日上午6時45 │桃園縣中壢市○○路2 │廖國勳        │
│    │分許                  │段226號中日便利商店 │七星牌香菸1條 │
├──┼───────────┼──────────┼───────┤
│4   │97年11月15日上午7時14 │桃園縣中壢市○○街14│魏嘉頤        │
│    │分許                  │號100便利商店       │七星牌香菸2條 │
├──┼───────────┼──────────┼───────┤
│5   │97年11月16日凌晨1時10 │桃園縣平鎮市○○路  │翁崇        │
│    │分許                  │239號全家便利商店   │七星牌香菸2條 │
├──┼───────────┼──────────┼───────┤
│6   │97年11月19日上午7時30 │桃園縣中壢市○○路  │王凱群        │
│    │分許                  │255號7-11便利商店   │七星牌香菸1條 │
├──┼───────────┼──────────┼───────┤
│7   │97年11月21日凌晨3時許 │桃園縣中壢市○○路  │鄧駿騏        │
│    │                      │132號7-11便利商店   │DUNHILL牌香菸2│
│    │                      │                    │條            │
├──┼───────────┼──────────┼───────┤
│8   │97年11月21日12時40分許│桃園縣中壢市○○路  │李珈儀        │
│    │                      │2號7-11便利商店     │七星牌香菸2條 │
├──┼───────────┼──────────┼───────┤
│9   │97年11月23日上午7時5分│桃園縣中壢市○○路  │黃于庭        │
│    │許                    │2段24號OK便利商店   │七星牌香菸2條 │
├──┼───────────┼──────────┼───────┤
│10  │97年11月24日上午5時許 │桃園縣中壢市○○路  │林裕堯        │
│    │                      │2段104號7-11便利商店│七星牌香菸2條 │
├──┼───────────┼──────────┼───────┤
│11  │97年11月25日上午6時45 │桃園縣平鎮市○○路  │江東霖        │
│    │分許                  │135號萊爾富便利商店 │七星牌香菸2條 │
└──┴───────────┴──────────┴───────┘


司法院資訊處製作；財團法人民間司法改革基金會備份。
